臺灣臺中地方法院刑事判決　　　　　　　　　　　　九十一年度訴字第一六九四號
　　公　訴　人　臺灣臺中地方法院檢察署檢察官
　　被　　　告　甲○○
右列被告因偽造有價證券等案件，經檢察官提起公訴（九十一年度偵字第二一七四六
號），本院判決如左：
    主  文
甲○○意圖供行使之用，而收受偽造之信用卡，處有期徒刑肆月，如易科罰金，以參
佰元折算壹日。
偽造之發卡人：美商花旗銀行、卡號：0000000000000000號與發卡
人：美商喬治亞人壽、卡號：0000000000000000號與發卡人：匯通
商業銀行、卡號不詳之信用卡各壹張，及偽造之國民身分證（姓名：周德勝、出生年
月日：六十三年四月十四日、身分證統一編號：Ｚ000000000號）壹張，均
沒收。
    事  實
一、甲○○於民國九十一年六月二十七日晚上十時許，經由自由時報之分類廣告，得
    知姓名年籍均不詳、綽號「阿海」之成年男子，販售偽造之信用卡，每張售價新
    臺幣（下同）二萬元，並同時免費附贈偽造之國民身分證，供購買者持偽造之信
    用卡盜刷時，掩飾身分之用，竟意圖供行使之用及與「阿海」共同偽造國民身分
    證、公印文之犯意聯絡，於同日晚上十一時許，在臺北市○○區○○路與南京東
    路交岔路口附近，由吳建動交付「阿海」六萬元，向「阿海」購買三張偽造之信
    用卡，並同時由甲○○提供其照片二幀予「阿海」，由「阿海」帶回憑以偽造貼
    有甲○○所提供之照片之國民身分證一張，並同時在該偽造之國民身分證上，偽
    造「內政部印」之公印文一枚，再免費贈與甲○○，供甲○○日後持所購買之偽
    造信用卡盜刷時，掩飾身分之用。旋於九十一年六月二十七日凌晨一時許，由「
    阿海」在上址，將偽造之發卡人：美商花旗銀行、卡號：0000000000
    000000號與發卡人：美商喬治亞人壽、卡號：000000000000
    0000號及發卡人：匯通商業銀行、卡號不詳之信用卡各一張，及貼有甲○○
    照片，且包含偽造之「內政部印」公印文一枚之偽造之國民身分證（姓名：周德
    勝、出生年月日：六十三年四月十四日、身分證統一編號：Ｚ00000000
    0號）一張，交付予甲○○，足以生損害於乙○○（身分證統一編號為Ｚ000
    000000號）、周德勝、內政部，及戶政機關對國民身分證核發、管理之正
    確性。吳建動於收受上開三張偽造之信用卡後，復基於偽造署押、偽造文書之犯
    意，接續地在上開三張偽造之信用卡背面之持卡人簽名欄上，各偽簽「周德勝」
    署押一枚，以此方式偽造「表示周德勝於該三張信用卡有效期限內，有權使用該
    三張信用卡之辨識及證明」之私文書，足以生損害於周德勝、美商花旗銀行、美
    商喬治亞人壽、匯通商業銀行等人，及財團法人聯合信用卡處理中心對信用卡交
    易控管之正確性。嗣於同年月二十八日下午三時許，甲○○至劉益銘所經營設於
    臺中市○區○○路一段九六之二號之「迅速通電訊行」，表示欲以信用卡刷卡消
    費之方式，訂購諾基亞牌八三一０型行動電話手機三支時，為劉益銘查覺可疑，
    而未陷於錯誤，並報警處理，旋於同日下午四時三十分許，甲○○至上開電訊行
    ，欲持上開偽造之信用卡以刷卡消費之方式，給付價金，並提領訂購之三支行動
    電話手機時，在未及取出上開偽造之信用卡及國民身分證，行使交付予劉益銘前
    ，即為現場埋伏之員警查獲，並扣得上開偽造之發卡人：美商花旗銀行、卡號：
    0000000000000000號與發卡人：美商喬治亞人壽、卡號：00
    00000000000000號之信用卡各一張（另一張發卡人：匯通商業銀
    行、卡號不詳之信用卡，未據扣案），及甲○○所有因犯罪所得之上開貼有其照
    片之偽造之國民身分證一張。
二、案經臺中市警察局第一分局報請臺灣臺中地方法院檢察署檢察官偵查起訴。
    理  由
一、訊據被告甲○○對於：曾於右揭時地，意圖供行使之用，以六萬元之代價，向案
    外人「阿海」購買而收受上開偽造之信用卡，並接續地在上開三張偽造之信用卡
    背面持卡人簽名欄上，各偽簽「周德勝」署押一枚，以此方式偽造「表示被害人
    周德勝於該三張信用卡有效期限內，有權使用該三張信用卡之辨識及證明」之私
    文書，另提供其照片二幀予案外人「阿海」，供渠偽造貼其照片之國民身分證，
    並同時在該偽造之國民身分證上，偽造「內政部印」之公印文一枚。嗣在未行使
    上開偽造之信用卡及偽造之國民身分證前，即為警查獲乏事實，坦承不諱，核與
    證人劉益銘於警詢時之證述相符，並有扣押筆錄、財團法人聯合信用卡處理中心
    傳真、被害人乙○○國民身分證、法務部戶役政連結作業系統個人資本資料各一
    紙在卷可稽，復有偽造之信用卡二張，偽造之國民身分證一張扣案可資佐證，是
    被告之自白，應與事實相符。本件事證明確，被告犯行已堪認定。
二、核被告所為，係犯刑法第二百零一條之一第二項意圖供行使之用，而收受偽造之
    信用卡罪、同法第二百十條偽造私文書罪、同法第二百十二條偽造國民身分證罪
    ，及同法第二百十八條第一項偽造公印文罪。公訴人漏未斟酌被告於上開三張偽
    造之信用卡背面之持卡人簽名欄上，各偽簽「周德勝」之署押一枚之行為，除犯
    偽造署押罪外，另已該當於偽造私文書罪之構成要件，而認被告該部分所為，僅
    犯偽造署押罪，尚有未洽，惟因該部分基本事實同一，本院自應併予審理，並變
    更起訴法條。又被告與案外人「阿海」間，就上開偽造國民身分證及公印文之犯
    行，有犯意之聯絡與行為之分擔，為共同正犯。被告在同一時間，三次密接地偽
    造署押及私文書之行為，均為接續犯，應各包括地論以一罪。被告所犯偽造署押
    之低度行為，係其偽造私文書之部分行為，不另論罪。被告所犯上開四罪間，具
    有方法、結果之牽連關係，為牽連犯，應依刑法第五十五條規定，從一重論以意
    圖供行使之用，而收受偽造之信用卡一罪。再者，被告所犯偽造公印文罪部分，
    固未據公訴人起訴，然因該部分之犯行與公訴人起訴部分之犯行，具有牽連犯之
    裁判上一罪關係，為起訴效力所及，本院自應併予審理。爰審酌：被告正值青壯
    ，不思向上，圖謀不勞而獲之小利，致犯本罪，其犯罪手段尚屬平和，犯罪所生
    危害非鉅，在行使上開偽造之信用卡及國民身分證，盜刷消費財物前，即為警查
    獲，暨犯罪後坦承犯行，態度良好等一切情狀，量處如主文所示之刑，並諭知易
    科罰金之折算標準。未查：扣案之偽造之發卡人：美商花旗銀行、卡號：000
    0000000000000號與發卡人：美商喬治亞人壽、卡號：00000
    00000000000號之信用卡各一張，及另一張偽造之發卡人：匯通商業
    銀行、卡號不詳之信用卡，固未據扣案，然亦不能證明業已滅失，而不復存在，
    均應依刑法第二百零五條規定，宣告沒收。至被告在上開三張偽造之信用卡背面
    之持卡人簽名欄上，偽造之「周德勝」署押各一枚，因本院已就該三張偽造之信
    用卡，宣告沒收，自無庸再依刑法第二百十九條規定，另就該三枚偽造之「周德
    勝」署押，宣告沒收，特予敘明。另貼有被告照片之偽造之國民身分證一張，係
    被告所有，且為被告因共同犯偽造國民身分證罪所得之物，業據被告供承在卷，
    應依刑法三十八條第一款第三款規定，宣告沒收。又被告所有上開偽造之國民身
    分證一張，既已經本院宣告沒收，就該偽造之國民身分證上偽造之「內政部印」
    公印文一枚，爰不再依刑法第二百十九條規定，宣告沒收，併予敘明。
三、此外，本件被告原先固計劃持上開偽造之信用卡，以刷卡消費之方式，向證人劉
    益銘購買上開行動電話手機三支，惟遭證人劉益銘識破，並事先報警埋伏，因而
    當場逮捕被告，足見證人劉益銘並未因被告以持上開偽造之信用卡，刷卡消費之
    詐術，而陷於錯誤甚明。故核被告所為，尚不該當於刑法第三百三十九條第三項
    、第一項詐欺取財未遂罪之構成要件。另扣案之偽造之國民身分證上偽造之「內
    政部印」公印文一枚，係以彩色印刷之方式，加以偽造而成，況亦查無其他積極
    之證據，足資證明案外人「阿海」確係先偽造刻有「內政部印」之公印，再持以
    偽造上開「內政部印」之公印文一枚，自不得逕論被告與案外人「阿海」尚有共
    同犯刑法第二百十八條第一項偽造公印罪，附予敘明。
據上論斷，應依刑事訴訟法第二百九十九條第一項前段、第三百條，刑法第二百零一
條之一第二項、第二百十條、第二百十二條、第二百十八條第一項、第五十五條、第
四十一條第一項前段、第三十八條第一款第三款、第二百零五條，罰金罰鍰提高標準
條例第一條前段、第二條，判決如主文。
中      華      民      國      九十一      年      八      月    二十  日
                                    臺灣臺中地方法院刑事第六庭
                                        法  官  唐  敏  寶
右正本證明與原本無異。
如不服本判決，應於送達後十日內向本院提出上訴狀（須附繕本），上訴於臺灣高等
法院臺中分院。
                                        書記官
中      華      民      國      九十一      年      八      月    二十  日
附錄論罪科刑法條
刑法第二百零一條之一
意圖供行使之用，而偽造、變造信用卡、金融卡、儲值卡或其他相類作為簽帳、提款
、轉帳或支付工具之電磁紀錄物者，處一年以上七年以下有期徒刑，得併科三萬元以
下罰金。
行使前項偽造、變造之信用卡、金融卡、儲值卡或其他相類作為簽帳、提款、轉帳或
支付工具之電磁紀錄物，或意圖供行使之用，而收受或交付於人者，處五年以下有期
徒刑，得併科三萬元以下罰金。
刑法第二百十條
偽造、變造私文書，足以生損害於公眾或他人者，處五年以下有期徒刑。
刑法第二百十二條
偽造、變造護照、旅券、免許證、特許證及關於品行、能力服務或其他相類之證書、
介紹書，足以生損害於公眾或他人者，處一年以下有期徒刑、拘役或三百元以下罰金
。
刑法第二百十八條
偽造公印或公印文者，處五年以下有期徒刑。
盜用公印或公印文足以生損害於公眾或他人者，亦同。
